臺灣臺北地方法院刑事判決　　　　　　　　　　　　　九十三年度訴字第八八六號
　　公　訴　人　臺灣臺北地方法院檢察署檢察官
　　被　　　告　甲○○
右列被告因違反槍砲彈藥刀械管制條例案件，經檢察官提起公訴（九十三年度偵字第
九一六二號），嗣於本院準備程序進行中，被告先就被訴事實為有罪之陳述，經裁定
進行簡式審判程序，判決如左：
    主  文
甲○○未經許可，寄藏可發射子彈具有殺傷力之改造金屬玩具手槍，累犯，處有期徒
刑壹年捌月，併科罰金新臺幣壹拾萬元，罰金如易服勞役，以佰元即新臺幣玖佰元
折算壹日。扣案之仿ＢＥＲＥＴＴＡ廠半自動手槍之改造金屬玩具手槍壹支（含彈匣
壹個，槍枝管制編號：0000000000號）、仿ＧＬＯＣＫ廠２７型半自動手
槍之改造金屬玩具手槍壹支（含彈匣壹個，槍枝管制編號：0000000000號
）、改造子彈陸顆均沒收。
    事  實
一、甲○○前因施用第二級毒品罪，經本院九十年度簡字第三八五九號判決判處有期
    徒刑三月確定，並於民國九十一年十月十七日易科罰金執行完畢，詎猶不知悔改
    ，明知可發射子彈具有殺傷力之改造金屬玩具手槍、改造子彈係槍砲彈藥刀械管
    制條例第四條第一項第一款、第二款分別規定之違禁物品，非經中央主管機關許
    可，不得持有，緣其友人林明旭（業於九十三年一月廿六日死亡）於九十二年十
    二月二十日，在臺北市○○區○○路二九一號三樓甲○○之住處內，將經更換土
    造金屬槍管改造完成、可發射子彈具有殺傷力之仿ＢＥＲＥＴＴＡ廠半自動手槍
    之改造金屬玩具手槍一支（含彈匣一個，槍枝管制編號：0000000000
    號）、仿ＧＬＯＣＫ廠２７型半自動手槍之改造金屬玩具手槍一支（含彈匣一個
    ，槍枝管制編號：0000000000號）、具有殺傷力之改造子彈八顆等物
    ，委託甲○○藏放而交付之，甲○○遂於九十二年十二月二十日起至九十三年五
    月十八日上午十時許止，分別基於寄藏可發射子彈具有殺傷力之改造金屬玩具手
    槍及寄藏子彈之犯意，一次受寄上開改造金屬玩具手槍二把、改造子彈八顆，並
    均將之繼續藏放於其臺北市○○區○○路二九一號三樓之住處內，迨至九十三年
    五月十八日上午十時許，經警持本院核發之九十三年度聲搜字第六三一號搜索票
    ，在甲○○位在臺北市○○區○○路二九一號三樓住處內搜索查獲，並扣得上開
    改造金屬玩具手槍二把、改造子彈八顆（其中二顆業於鑑驗時試射完畢）。
二、案經臺北市政府警察局中正第二分局移送臺灣臺北地方法院檢察署檢察官偵查起
    訴，嗣於本院準備程序進行中，被告甲○○先就被訴事實為有罪之陳述，經裁定
    進行簡式審判程序。
    理  由
一、右揭犯罪事實，業據被告甲○○於警、偵訊及本院訊問時坦承不諱，復有卷附本
    院九十三年度聲搜字第六三一號搜索票、臺北市政府警察局中正第二分局扣押筆
    錄、扣押物品目錄表、扣案之仿ＢＥＲＥＴＴＡ廠半自動手槍之改造金屬玩具手
    槍一支（含彈匣一個，槍枝管制編號：0000000000號）、仿ＧＬＯＣ
    Ｋ廠２７型半自動手槍之改造金屬玩具手槍一支（含彈匣壹個，槍枝管制編號：
    0000000000號）、改造子彈八顆、內政部警政署九十三年六月廿八日
    刑鑑字第０九三０一０九九九四號槍彈鑑定書【鑑驗結果認：送鑑ＢＥＲＥＴ
    ＴＡ手槍一支（含彈匣一個，槍枝管制編號：0000000000號）係仿Ｂ
    ＥＲＥＴＴＡ廠半自動手槍製造之金屬玩具手槍，更換土造金屬槍管改造而成之
    改造手槍，機械性能良好，可擊發適用之子彈，認具殺傷力、送鑑ＡＵＳＴＲ
    ＩＡ改造手槍一支（含彈匣壹個，槍枝管制編號：0000000000號）係
    仿ＧＬＯＣＫ廠２７型半自動手槍製造之金屬玩具手槍，更換土造金屬槍管改造
    而成之改造手槍，機械性能良好，可擊發適用之子彈，認具殺傷力、送鑑改造
    子彈八顆經採樣二顆試射可擊發，均具殺傷力等】、案外人林明旭之前科相片線
    上查詢作業列印資料表、法務部戶役政連結作業系統報表等在卷可稽，堪認被告
    自白與事實相符，本件事證明確，被告犯行堪以認定，應依法論科。
二、核被告所為，係犯槍砲彈藥刀械管制條例第十一條第四項未經許可寄藏可發射金
    屬或子彈具有殺傷力之改造金屬玩具手槍罪、同條例第十二條第四項未經許可寄
    藏子彈罪。被告自九十二年十二月二十日起至被查獲之九十三年五月十八日上午
    十時許分別寄藏上開手槍、子彈，各係同一寄藏行為之繼續，為繼續犯而各應論
    以一罪。被告以一寄藏行為，同時寄藏上開手槍二把、子彈八顆，觸犯二罪名，
    為想像競合犯，應從一重之槍砲彈藥刀械管制條例第十一條第四項未經許可寄藏
    可發射金屬或子彈具有殺傷力之改造金屬玩具手槍罪處斷。又被告雖自白稱係林
    明旭交前揭手槍、子彈予伊，然林明旭業已死亡，有法務部戶役政連結作業系統
    報表附卷可參，既未因而查獲或因而防止重大危害治安事件之發生，核與本條例
    第十八條第四項規定不符，附此敘明。查被告前因施用第二級毒品罪，經本院九
    十年度簡字第三八五九號判決判處有期徒刑三月確定，並於九十一年十月十七日
    易科罰金執行完畢等情，有臺灣高等法院被告全國前案記錄表一紙存卷可按，其
    受有期徒刑之執行完畢，五年內再犯本件有期徒刑以上之罪，為累犯，依法加重
    其刑。爰審酌被告犯罪之目的、動機、手段、所生危害、惟未曾持以作為犯罪工
    具，犯後坦承犯行，態度尚佳等一切情狀，量處如主文所示之刑，並就併科罰金
    部分諭知易服勞役之折算標準。扣案之仿ＢＥＲＥＴＴＡ廠半自動手槍之改造金
    屬玩具手槍一支（含彈匣一個，槍枝管制編號：0000000000號）、仿
    ＧＬＯＣＫ廠２７型半自動手槍之改造金屬玩具手槍一支（含彈匣一個，槍枝管
    制編號：0000000000號）、改造子彈六顆（另二顆業於鑑驗時試射完
    畢），依同條例第四條第一項第一款、第二款、第五條規定，係屬違禁物，爰依
    刑法第三十八條第一項第一款規定沒收之。
據上論斷，應依刑事訴訟法第二百七十三條之一第一項、第二百九十九條第一項前段
，槍砲彈藥刀械管制條例第十一條第四項、第十二條第四項，刑法第十一條前段、第
五十五條、第四十七條、第四十二條第二項、第三十八條第一項第一款，罰金罰鍰提
高標準條例第二條，現行法規所定貨幣單位折算新臺幣條例第二條規定，判決如主文
。
本案經檢察官許祥珍到庭執行職務
中　　　華　　　民　　　國　　九十三　　年　　　七　　　月　　十二　　　日
                                      臺灣臺北地方法院刑事第十二庭
                                          法  官  張永宏
右正本證明與原本無異。
如不服本判決，應於判決送達後十日內，向本院提出上訴狀。
                                          書記官  楊灥
中　　　華　　　民　　　國　　九十三　　年　　　七　　　月　　十二　　　日
附錄本件論罪科刑法條全文
槍砲彈藥刀械管制條例第十一條
未經許可，製造、販賣或運輸第四條第一項第一款所稱其他可發射金屬或子彈具有殺
傷力之各式槍砲者，處五年以上有期徒刑，併科新臺幣一千萬元以下罰金。
未經許可，轉讓、出租或出借前項所列槍砲者，處三年以上十年以下有期徒刑，併科
新臺幣七百萬元以下罰金。
意圖供自己或他人犯罪之用，而犯前二項之罪者，處無期徒刑或七年以上有期徒刑，
併科新臺幣一千萬元以下罰金。
未經許可，持有、寄藏或意圖販賣而陳列第一項所列槍砲者，處一年以上七年以下有
期徒刑，併科新臺幣七百萬元以下罰金。
第一項至第三項之未遂犯罰之。
槍砲彈藥刀械管制條例第十二條
未經許可，製造、販賣或運輸子彈者，處一年以上七年以下有期徒刑，併科新台幣五
百萬元以下罰金。
未經許可，轉讓、出租或出借子彈者，處六月以上五年以下有期徒刑，併科新台幣三
百萬元以下罰金。
意圖供自己或他人犯罪之用，而犯前二項之罪者，處三年以上十年以下有期徒刑，併
科新台幣七百萬元以下罰金。
未經許可，持有、寄藏或意圖販賣而陳列子彈者，處五年以下有期徒刑，併科新台幣
三百萬元以下罰金。
第一項至第三項之未遂犯罰之。
